臺灣臺中地方法院刑事判決　　　　　　　96年度易字第3605號
公　訴　人　臺灣臺中地方法院檢察署檢察官
被　　　告　乙○○
　　　　　　　　　　（現於臺灣臺中看守所羈押）
上列被告因竊盜案件，經檢察官提起公訴（96年度偵字第14216
號），本院判決如下：
    主    文
乙○○犯踰越牆垣竊盜罪，累犯，處有期徒刑玖月，減為有期徒
刑肆月又拾伍日；又共同犯於夜間侵入住宅竊盜罪，累犯，處有
期徒刑捌月，減為有期徒刑肆月；又犯竊盜罪，累犯，處有期徒
刑肆月，應執行有期徒刑拾壹月又拾伍日。其餘被訴竊盜部分，
公訴不受理。
    犯罪事實及理由
一、乙○○曾因竊盜、施用毒品、誣告等案件，經分別判處有期
    徒刑10月、1年8月、8月、5月、4 月確定，並定應執行刑為
    有期徒刑3年6月，於民國（下同）94年11月24日執行完畢，
    仍不知悔改，基於意圖為自己不法所有之概括犯意，於附表
    編號1、2、3所示之時間，或獨自1人或夥同甲○○（另行審
    理）行竊（犯罪時間、地點、被害人、方法、所得財物均詳
    如附表所示），嗣於96年6月3日19時30分許，乙○○騎乘竊
    得之LGE-343號機車行經台中市○○路○段32巷16號前，為警
    當場查獲，並扣得乙○○竊得之手機1 支（已發還被害人）
    及機車鑰匙1支，而獲悉上情。
二、按現行刑事訴訟法為保障被告之反對詰問權，排除具有虛偽
    危險性之傳聞證據，以求實體真實之發見，於該法第159 條
    第1 項明定被告以外之人於審判外之言詞或書面陳述，除法
    律有規定者外，不得作為證據。而刑事訴訟法第159條之1至
    159條之4有傳聞法則之例外規定，且被告以外之人於審判外
    之陳述，雖不符前4 條之規定，而經當事人於審判程序同意
    作為證據，法院審酌該言詞陳述或書面陳述作成時之情況，
    認為適當者，亦得為證據；當事人、代理人或辯護人於法院
    調查證據時，知有第159條第1項不得為證據之情形，而未於
    言詞辯論終結前聲明異議者，視為有前項之同意，刑事訴訟
    法第159條之5定有明文。本件檢察官、被告並未就被告以外
    之人於審判外之陳述有所爭執，且迄於言詞辯論終結前，均
    未主張有刑事訴訟法第159條第1項不得為證據之情形，是應
    認已同意作為證據，且經本院審酌後，認無不適當之情形，
    應認均有證據能力，合先敘明。
三、上開犯罪事實，業據被害人丙○○、戊○○、己○○於警、
    偵訊時陳述明確，復有機車鑰匙1 支扣案可證，及贓物認領
    保管單2 紙在卷可稽，並據被告乙○○、同案被告甲○○於
    警、偵訊時及被告於本院審理時供承不諱，足徵被告之自白
    與事實相符，本件事證明確，被告犯行堪以認定。
四、核被告就附表編號1所為，係犯刑法第320條第1項第2款踰越
    牆垣竊盜罪；就附表編號2所為，係犯刑法第321條第1項第1
    款於夜間侵入住宅竊盜罪；就附表編號3 所為，係犯刑法第
    320條第1項之竊盜罪。被告就附表編號2 之竊盜犯行，與甲○○有犯意之聯絡及行為之分擔，為共同正犯。被告所犯上
    開三罪，犯意各別，行為互殊，應予分論併罰。查被告有犯
    罪事實及理由欄一所載之執行情形，有臺灣高等法院被告前
    案紀錄表在卷可憑，其於有期徒刑執行完畢後5 年內，再故
    意犯有期徒刑以上刑之本件犯罪，均為累犯，均應依法加重
    其刑。爰審酌被告前有竊盜之不良素行、犯罪之動機、目的
    、手段、所生之危害及犯罪後坦承犯行等一切情狀，分別量
    處如主文所示之刑，又被告就附表編號1、2所載之竊盜行為
    ，其犯罪時間均在96年4 月24日以前，合於中華民國96年罪
    犯減刑條例第2條第1項第3款之規定，應減其刑期2分之1 ，
    並與附表3所列不應減刑之竊盜罪所處之刑，定其應執行刑
    。扣案之鑰匙1支，被告供稱係竊取附表編號3之機車時，插
    在機車上未拔起，非其所有，且無證據足資證明係被告所有
    ，爰不併予宣告沒收。按應執行之刑未達1 年以上，不適用
    竊盜犯贓物犯保安處分條例，又本條例第2條第4項規定應執
    行之刑，未達1 年以上者，不適用本條例，包括依法減刑後
    所定之應執行刑在內，竊盜犯贓物犯保安處分條例第2條第4
    項及檢察機關辦理竊盜犯贓物犯保安處分條例案件應行注意
    事項第2 項分別定有明文，本件被告所犯之竊盜罪，其應執
    行之刑未達1 年以上，依前開說明，自不得依竊盜犯贓物犯
    保安處分條例令入強制工作，附此敘明。
五、按告訴乃論之罪，未經告訴，應諭知不受理判決，刑事訴訟
    法第303條第3款定有明文。被告就附表編號4之竊盜犯行，
    固坦承不諱，惟被害人丁○○係被告之姑姑，業據被害人丁○○供明在卷，核與被告供述相符，則被告與被害人丁○○
    係屬三親等血親，依刑法第324條第2項之規定，須告訴乃論
    ，而被害人丁○○並未提出告訴，依前開說明，應諭知不受
    理判決。
據上論斷，應依刑事訴訟法第299條第1項前段、第303條第3款，
刑法第320條第1項、第321條第1項第1款、第2款、第47條第1 項
、第51條第5款，中華民國96年罪犯減刑條例第2條第1項第3款、
第7條，判決如主文。
本案經檢察官林俞妙到庭執行職務
中　　華　　民　　國　　96　　年　　8 　　月　　16　　日
                  刑事第八庭  法  官  林慧英
附表：
┌──┬───┬───┬────────┬───┬───────┬────┬────┐
│編號│時  間│行為人│地          點  │被害人│竊  盜  方  法│所得財物│備    註│
├──┼───┼───┼────────┼───┼───────┼────┼────┤
│ 1  │960221│乙○○│台中市互榮巷19號│丙○○│爬牆進入行竊  │望眼鏡2 │現金已花│
│    │14時40│      │（起訴書附表誤植│      │              │支、相機│用完畢，│
│    │分許  │      │為18號）        │      │              │鏡頭2只 │其餘財物│
│    │      │      │                │      │              │、加倍鏡│則變賣得│
│    │      │      │                │      │              │3只、攝 │款花用完│
│    │      │      │                │      │              │影機1台 │畢      │
│    │      │      │                │      │              │、電腦螢│        │
│    │      │      │                │      │              │幕1台、 │        │
│    │      │      │                │      │              │玉墜1條 │        │
│    │      │      │                │      │              │、現金新│        │
│    │      │      │                │      │              │台幣數千│        │
│    │      │      │                │      │              │元      │        │
│    │      │      │                │      │              │        │        │
├──┼───┼───┼────────┼───┼───────┼────┼────┤
│ 2  │960321│乙○○│台中市互榮巷1號 │戊○○│夜間侵入住宅行│手機1支 │現金與王│
│    │凌晨3 │甲○○│                │      │竊            │現金新台│宏朋分│
│    │時許  │      │                │      │              │幣6400元│已花用完│
│    │      │      │                │      │              │        │畢，手機│
│    │      │      │                │      │              │        │由被害人│
│    │      │      │                │      │              │        │領回    │
│    │      │      │                │      │              │        │        │
├──┼───┼───┼────────┼───┼───────┼────┼────┤
│ 3  │960530│乙○○│台中市互榮巷附近│己○○│徒手          │LGE-343 │被害人領│
│    │7時30 │      │公園            │      │              │號機車1 │回      │
│    │分前某│      │                │      │              │部      │        │
│    │時    │      │                │      │              │        │        │
├──┼───┼───┼────────┼───┼───────┼────┼────┤
│ 4  │960221│乙○○│台中市互榮巷18號│丁○○│夜間侵入住宅行│現金新台│現金已花│
│    │7時許 │      │                │      │竊            │幣16000 │用完畢，│
│    │      │      │                │      │              │元      │        │
│    │      │      │                │      │              │        │        │
└──┴───┴───┴────────┴───┴───────┴────┴────┘
上正本證明與原本無異。
如不服本判決，應於送達後10日內向本院提出上訴狀（須附繕本
），上訴於臺灣高等法院臺中分院。
                              書記官  廖碩薇
中　　華　　民　　國　　96　　年　　8 　　月　　16　　日
附錄論罪科刑法條
刑法第320條
意圖為自己或第三人不法之所有，而竊取他人之動產者，為竊盜
罪，處 5 年以下有期徒刑、拘役或 5 百元以下罰金。
意圖為自己或第三人不法之利益，而竊佔他人之不動產者，依前
項之規定處斷。
前二項之未遂犯罰之。
刑法第321條
犯竊盜罪而有左列情形之一者，處6月以上、5年以下有期徒刑：
一  於夜間侵入住宅或有人居住之建築物、船艦或隱匿其內而犯
    之者。
二  毀越門扇、牆垣或其他安全設備而犯之者。
三  攜帶兇器而犯之者。
四  結夥三人以上而犯之者。
五  乘火災、水災或其他災害之際而犯之者。
六  在車站或埠頭而犯之者。
前項之未遂犯罰之。
